臺灣基隆地方法院刑事判決　　　　　　　 94年度易字第239號
公　訴　人　臺灣基隆地方法院檢察署檢察官
被　　　告　丙○○
選任辯護人　詹振寧　律師
上列被告因恐嚇取財案件，經檢察官提起公訴（93年度偵字第42
57號），本院判決如下：
    主  文
丙○○共同意圖為自己不法之所有，以恐嚇使人將本人之物交付
，處有期徒刑拾月。
    事  實
一、緣丙○○於民國93年8 月間，將自己所有，車號2D-1008 號
    自用小客車1 輛，出借予其友人乙○○；乃乙○○竟於93年
    8 月12日凌晨零時許，酒後、無照駕駛上開自小客車搭載丁○○，在基隆市○○區○○路119 號前，擦撞路人並接續碰
    撞停放在路邊之2 部汽車而肇事，致上開自小客車車頭嚴重
    凹陷而幾近全毀程度（乙○○酒駕肇事部分，由檢察官另案
    偵辦）。丁○○慮及乙○○酒後駕車之目的，係為替其載送
    女友返家，認為自己不能置身事外，遂俟車主丙○○抵達現
    場以後，當丙○○之面對乙○○稱：「願負道義上責任」、
    「願意負擔丙○○自小客車之修繕費用」等語；惟嗣又幾度
    反口，迭經丙○○、乙○○邀約出面磋商，仍不能達成債務
    承擔之合意。93年10月31日凌晨時分，丙○○、乙○○再度
    電邀丁○○至「基隆市○○街400 巷10號」渠等共同租住處
    以商討上開自小客車之修繕事宜，然丁○○仍不為所動，毫
    無伸出臂助之意；丙○○見丁○○態度堅決，心知其獲償目
    的已非軟言磋商所能達成，遂留下乙○○、丁○○而單獨離
    開現場，並聯絡姓名年籍不詳之成年友人7 、8 名，在基隆
    市○○○○○路口群集，且明知丁○○並非車禍肇事之人，
    復未積欠渠等任何項款，更無代乙○○賠償之義務，仍與該
    成年友人7 、8 名共同意圖為自己不法之所有，由其出面致
    電租住處不知情同居女友轉請不知情之乙○○、丁○○共同
    前往基隆市○○○○○路口與之會合，使丁○○不疑有他，
    隨同乙○○及丙○○同居女友搭乘計程車抵達現場。同日凌
    晨4 時許，丁○○等一行3 人甫離車朝丙○○所在方位前進
    ，群集在丙○○身旁之成年人7 、8 名即一湧而上，鎖定丁○○為對象以輪流圍毆（惟傷害部分未據丁○○告訴），丙○○並趁隙在旁對丁○○稱：「車禍要如何處理」、「車損
    錢要如何處理」、「到底要不要負責」等語，以此方式將陸
    續加害丁○○生命、身體之事，恐嚇丁○○，使丁○○心生
    畏懼，並進而依丙○○之指示，當場交付自己身分證、駕駛
    執照以表示賠償誠意，再於93年11月8 日下午2 時39分許，
    先前往南榮路郵局，為丙○○匯款新臺幣（下同）12,160元
    （起訴書誤繕為17,723元），再前往位在基隆市○○路479-
    2 號由丙○○經營之中野汽車修理場，為丙○○簽發票面金
    額空白（僅簽妥發票人丁○○姓名、地址、身分證號碼及發
    票日並按捺指印，而無任何票面金額之填載）之本票47張；
    丙○○既已藉由上開方式恐嚇取財得手，乃於核對本票所載
    丁○○年籍資料無訛後，交還丁○○身分證及駕駛執照。嗣
    經丁○○於93年11月11日報警究辦，員警始循線查知上情。
二、案經被害人丁○○訴由基隆市警察局第一分局移送臺灣基隆
    地方法院檢察署檢察官偵查起訴。
    理  由
一、本院認定事實所憑之證據（本院之判斷）：
    訊之被告丙○○固不否認曾於93年8 月間，將上開自用小客
    車出借予證人乙○○使用，嗣該自小客車則因車禍事件致其
    車頭嚴重凹陷而幾近全毀程度；又告訴人即證人丁○○曾當
    伊面對證人乙○○稱：「願負道義上責任」、「願意負擔伊
    自小客車之修繕費用」等語；暨93年10月31日凌晨時分，證
    人乙○○曾電邀證人丁○○至伊與證人乙○○共同租住處即
    「基隆市○○街400 巷10號」商討車輛修繕事宜，伊並因協
    商未有共識而單獨離開現場，繼而又電邀證人丁○○、證人
    乙○○、伊同居女友前往基隆市○○○○○路口與伊會合，
    乃渠等甫於同日凌晨4 時許抵達現場，證人丁○○即遭人圍
    毆暨證人丁○○曾於93年11月8 日下午2 時39分，為伊匯款
    12,160元及簽發票面金額空白之本票47張等事實，惟矢口否
    認有何前揭犯行，辯稱：伊起初確實不知車禍肇事者乃證人
    乙○○，且亦不瞭解證人丁○○遭人毆打之內情，更未指使
    該7 、8 名不詳成年人圍毆證人丁○○；且證人丁○○為伊
    匯款及簽發本票，均係出於證人丁○○之自願，93年11月8
    日，也是證人丁○○主動與伊聯絡，伊並未恐嚇證人丁○○
    云云。經查：
  (一)被告與證人丁○○在上開車禍發生以前，本屬素不相識，上
    開2D-1008 號自用小客車實係證人乙○○向被告商借使用等
    事實，業據被告及證人丁○○、乙○○分別陳明在卷；而93
    年8 月12日凌晨零時許，酒後、無照駕駛上開自小客車在基
    隆市○○區○○路119 號前肇事者，實乃證人乙○○等情節
    ，亦分據證人丁○○、乙○○證述明確，並有基隆市警察局
    第一分局93年12月13日基警分一刑字第0930023060號函暨基
    隆市警察局第一分局刑事案件報告書、現場照片、道路交通
    事故補充資料、道路交通事故現場談話紀錄表、道路交通事
    故調查報告表暨現場圖在卷可考（參見偵查卷頁30-45 ）。
    勾稽以觀，足見證人丁○○在車禍發生以前，與被告實無任
    何金錢債務糾葛，且亦無「代車禍肇事者即證人乙○○賠償
    被告車損」之義務。
  (二)上開車號2D-1008 號自用小客車（中古車）係被告於93年4
    月間貸款購入，乃因證人乙○○駕駛肇事致其車頭嚴重凹陷
    而幾近全毀，加以被告尚有48期分期項款未為清償，證人丁○○遂依被告指示，於93年11月8 日下午2 時39分，先前往
    南榮路郵局為被告匯款12,160元（其中一期車貸分期款），
    再前往被告所營之中野汽車修理場為被告簽發「發票人：丁○○姓名、地址、身分證號碼暨按捺指印」，但票面金額空
    白之本票47張（代表剩餘47期車貸分期款）。此除據被告自
    白在卷（偵查卷頁31），並有中華郵政自動櫃員機儲戶交易
    明細表1 紙在卷（偵查卷頁23）暨本票47張扣案可佐，復據
    本院當庭勘驗無誤，製有勘驗筆錄在卷可憑（參見本院94年
    10月4 日審判筆錄頁10）。準此，證人丁○○曾於93年11月
    8 日，以代替被告匯款12,160元暨簽發票面金額空白本票47
    張之方式，賠償被告因上開車禍所受損害，自亦堪可認定。
  (三)93年10月31日凌晨時分，被告、證人乙○○曾電邀證人丁○○到「基隆市○○街400 巷10號」商討車輛修繕（車損）事
    宜，惟證人丁○○仍無代為清償之表示或舉動；被告見證人
    丁○○態度堅決，乃率先離開現場，繼而在外致電其同居女
    友轉請證人丁○○、乙○○共同至基隆市○○○○○路口與
    之會合，乃渠等一行3 人（被告同居女友、證人丁○○、乙○○）甫抵達現場，證人丁○○即遭在場姓名年籍不詳之數
    名成年人輪流圍毆。此除據證人丁○○指證歷歷，並據證人
    乙○○證述明確，且為被告所不否認。茲被告雖辯稱：不知
    證人丁○○因何事被毆云云。然查：證人丁○○就當日被毆
    情節，曾到庭結稱：「（受命法官問：10月31日當天你們在
    忠三路、孝四路口被打，是你先下車還是乙○○先下車？）
    我先下車，再來是乙○○，我們再走路過去與丙○○（即被
    告）會合，約距丙○○5 公尺遠，我突然被打，在場7 、8
    個人，而實際打我有幾人我不清楚，因為是7 、8 個人輪流
    動手，那7 、8 個人原來是站在丙○○旁邊... （受命法官
    問：乙○○就在你旁邊，為何乙○○沒有被打？）我不知道
    ，等我注意他時，他已站在丙○○女朋友旁邊」（參見本院
    94年9 月13日審判筆錄頁12-13 ）等語，核與證人乙○○於
    本院審理時證稱：「（審判長問：你們如何過去？）坐計程
    車去。我們連同被告女友共三人一起去。下車後誰走前面我
    忘記了... （審判長問：如何發生打鬥？）下車後，就有看
    到被告，然後就有好幾個人過去打丁○○... （審判長問：
    當時你與被告做什麼？）我在旁邊，他們沒有打我，被告及
    其女友當時也在旁邊，我們也都沒有被打，我本來想插嘴，
    但他們打得很兇，所以我沒有插話」（參見本院94年10月4
    日審判筆錄頁5 ）等內容相符。勾稽以觀，足見群聚在忠三
    、孝四路口毆打證人丁○○之7 、8 名成年人，一開始即係
    「有預謀的」鎖定證人丁○○為渠等下手圍毆之目標；再對
    照證人丁○○、乙○○均不能指認下手圍毆者之實際姓名、
    年籍等情節，亦堪認證人丁○○、乙○○與參與圍毆者，應
    屬素不相識，乃當日在場參與圍毆者，竟猶能在同行3 人（
    證人丁○○、乙○○及被告同居女友）之中，鎖定證人丁○○為渠等下手之目標，至少亦未波及與證人丁○○性別相同
    之證人乙○○，由此顯見，渠等下手施暴之目標即證人丁○○必曾經「在場」且「與渠等有犯意聯絡者」加以特定。綜
    合上情研判，本起圍毆事件顯非出於偶發；參以證人丁○○
    之所以隨同證人乙○○及被告女友搭車前往現場，純係肇因
    於被告之電話邀約，則預謀本起圍毆事件之策劃者究屬何人
    ，實已呼之欲出；佐以證人乙○○到庭證稱：「（審判長問
    ：後來在龍安街被告和丁○○有無談妥理賠方式？）有講好
    ，但是丁○○不同意，不同意的理由忘記了... （審判長問
    ：因為他不同意，所以被告就離開？）對，他有離開，只有
    他女朋友在」（本院94年10月4 日審判筆錄頁5 ）等語，尤
    足見被告係因與證人丁○○協商未果始離開現場。茲被告既
    與證人丁○○協商未果，則其於離開現場後，何以又莫名電
    邀證人丁○○前往基隆市○○○○○路口與之會合？其電邀
    證人丁○○外出之動機、目的何在？再加上證人丁○○遭人
    圍毆之時，被告曾趁隙對證人丁○○稱：「車禍要如何處理
    」、「車損錢要如何處理」、「到底要不要負責」等語，並
    藉機向證人丁○○索取其身分證、駕駛執照，直至證人丁○○於93年11月8 日，依被告指示為被告匯款及簽發票面金額
    空白之本票時止，此亦據證人丁○○於本院審理時證述：「
    （檢察官問：打人時，有無聽到丙○○講什麼話？）我聽到
    他說『到底要不要負責』... （審判長問：這個過程中，有
    何人跟你講話？）丙○○問我要如何處理... （審判長問：
    你如何回答？）我被打過程中，丙○○有問我，車損錢要如
    何處理，後來有人喊警察來，打我的人散開後，丙○○繼續
    問我要如何處理。我說我會處理，丙○○就要我拿出身分證
    、駕照拿給他。直到11月8 日我簽立本票後，丙○○才把身
    分證、駕照還我」（參見本院94年9 月13日審判筆錄頁5 、
    11）；證人乙○○於本院審理時結稱：「（審判長問：被告
    是否有跟丁○○說這件車禍要如何處理，並且拿走丁○○的
    身分證、駕照？）被告有這麼說，至於身分證、駕照好像有
    拿」（參見本院94年10月4 日審判筆錄頁6 ）等語明確，尤
    足徵被告係為藉此遂其自證人丁○○處獲得賠償之動機、目
    的。互核勾稽上情以觀，自堪認被告係因屢與證人丁○○協
    商未果，心知其獲償目的已非軟言磋商所能達成，始離開現
    場藉以安排、聯繫姓名年籍不詳之成年友人7 、8 名在基隆
    市○○○○○路口群聚，再誘使證人丁○○前往現場，俾渠
    等以圍毆方式壓制證人丁○○「是否代替證人乙○○賠償」
    之內心意思自由，而達其自證人丁○○處儘速獲得上揭賠償
    之目的。
  (四)茲證人丁○○於上揭時、地遭人圍毆後，雖係遲至93年11月
    8 日，始主動與被告聯繫，並進而依被告指示，以匯款及簽
    發票面金額空白本票之方式，賠償被告因上開車禍所受之損
    害；又因業與被告達成庭外和解，而於本院審理時，迭為附
    和、迴護被告之「係自願去簽本票」、「是本來就與被告談
    好的」等情詞。然查：
  1.按刑法第三百四十六條第一項所稱之恐嚇取財罪，主要係懲
    罰行為人以「危害通知他人」，使他人主觀上生畏佈心，致
    妨害他人意思決定之自由而言；又所指「危害通知」之恐嚇
    手段，並無方法上之限制，除得藉「口頭言語」、「書面文
    字」為之，即令出之以強暴、脅迫之「舉動」，祇須被害人
    尚有意思自由而未達於不能抗拒程度者，亦無不可。換言之
    ，本罪所指之恐嚇手段，並非以被害人之自由意思完全受到
    壓制為其必要，祇須使被害人內心之意思自由受到相當之影
    響，即被害人之內心意思，因行為人之恐嚇手段，由「全然
    自由之狀態」，轉變成「半自由之狀態」，即足當之。至所
    指「半自由之狀態」，則係被害人雖尚有決定是否曲從（服
    從）此一外力之餘地，然其必須審慎衡量違背此一外力之後
    果（被害人必須審慎衡量違背此一外力所可能導致之不利）
    ，較之遵從該外力而言，何者為其所較能承受；茲被害人既
    須審慎衡量以選擇是否曲從，則其內心意思自已非「全然自
    由之狀態」可比。惟須特別注意者，乃被害人之意思倘已因
    行為人強暴、脅迫之「舉動」而全然喪失者，則行為人之行
    為評價自已進入刑法第三百二十八條之強盜罪階段，而非僅
    止於刑法第三百四十六條之恐嚇取財或恐嚇得利罪而已。
  2.查上開車禍發生以後，證人丁○○固因慮及證人乙○○酒後
    駕車之目的，係為替其載送女友返家，而曾當被告之面對證
    人乙○○稱：「願負道義上責任」、「願意負擔被告自小客
    車之修繕費用」等語；惟其嗣又起意反悔，幾經被告、證人
    乙○○邀之出面磋商皆未達成共識，直至93年10月31日凌晨
    4 時遭人毆打為止，告訴人全無任何代為賠償之實際言行舉
    措。此觀之證人丁○○於本院審理時，到庭結證稱：「（檢
    察官問：細節為何？）因為我沒有錢，不太想還... （檢察
    官問：【提示偵卷第51頁偵查筆錄】，對當時所言有何意見
    ？）那時我與乙○○講好的，可是我沒有錢，所以我到被告
    住處時，我又不想給... （檢察官問：被打前，到底有無承
    諾？）被打前有，但沒有具體行動，被告當時要求我拿出身
    分證、駕照出來，但我不願意拿給他。被告當時有拿本票給
    我簽，但我沒有簽，因為我在當兵沒有錢... （審判長問：
    從8 月12日到10月31日，你為此車禍賠償事宜，與被告見過
    次數？）很多次，每次乙○○都在場，且每次都在龍安街被
    告與乙○○合租處... （審判長問：在10月31日前多次見面
    ，被告有要求你開立本票？）對... （審判長問：在此段期
    間你都沒有答應開本票給他？）對... （審判長問：在10月
    31日被毆打前，即使被告拿本票出來，你仍不同意簽本票？
    ）是」（參見本院94年9 月13日審判筆錄頁6 、9 ）；證人
    乙○○則於本院審理時到庭證述：「（審判長問：後來在龍
    安街被告和丁○○有無談妥理賠方式？）有講好，但是丁○○不同意，不同意的理由忘記了... （受命法官問：車禍發
    生後，丁○○說要幫你，他到底怎麼說？）因為車子借出來
    以後，是他拜託我去載他朋友，所以我跟他說看他要不要幫
    忙，他說好... （受命法官問：「幫忙」何意思？）就是要
    出錢... （受命法官問：有說清楚要他出錢？）我有說看他
    要拿多少出來，但並沒有說正確金額，所以也沒有談攏」（
    參見本院94年10月4 日審判筆錄頁4 、7 ）等語自明。參以
    被告於本院審理時，亦曾到庭稱：「（審判長問：對證人丁○○之證言有何意見？）據我所知，證人丁○○曾經要求與
    乙○○對換，由乙○○負責我的車損，但這是他們的事情..
    . 」（參見本院94年9 月13日審判筆錄頁13）等語，足見被
    告就證人丁○○一再反覆暨毫無任何代為賠償之實際言行舉
    措，實已知之甚稔。
  3.茲證人丁○○在遭人毆打之前，既一再反覆且毫無任何代為
    賠償之實際言行舉措，則何以竟在遭人毆打以後，一改其冷
    淡態度，主動於93年11月8 日與被告聯繫，並依被告指示，
    為被告匯款及簽發票面金額空白之本票？對照證人丁○○遭
    毆打前、後之言行舉止，堪認93年10月31日凌晨4 時許之圍
    毆事件，顯然已對證人丁○○之內心意思決定產生關鍵性之
    影響；換言之，證人丁○○之內心自由意志，雖尚未因上開
    外力介入而至完全喪失（完全受到壓制）地步，然相較於上
    開外力介入以前，證人丁○○已非可無拘無束，聽任自己內
    心意思自由決定，而必須審慎衡量以選擇是否曲從；證人丁○○既須權衡取捨「曲從」或「違背」此項外力之後果，則
    其內心意思自非完全自由之狀態可比，並已受到相當程度之
    壓制或扭曲，此觀之證人丁○○於本院審理時陳稱：「（檢
    察官問：【提示偵卷52頁偵查筆錄】，對你在偵查中所言有
    何意見？）我認為在道義上該負責... （檢察官問：何以在
    偵查中對檢察官陳述與今日不同？）我在檢察官面前所言也
    是實話。11月8 日我是自願去的，因為如果不去，日後怕被
    告會找我麻煩... （檢察官問：被告找人打你，與你簽本票
    一點影響都沒有？）多少都會有」（本院94年9 月13日審判
    筆錄頁7 ）等語益明；佐以證人丁○○於93年11月8 日依被
    告指示匯款暨簽發票面金額空白之本票，而取回其身分證及
    駕駛執照以後，旋於93年11月11日報警訴究被告上揭恐嚇取
    財犯行（參見偵查卷附告訴人警詢筆錄之製作日期），自尤
    足徵證人丁○○於本院審理時，一再強調「係出於其自願」
    云云，無非係事後迴護被告之詞，要無足取；並堪認被告夥
    同姓名年籍不詳成年友人於93年10月31日凌晨4 時許，在基
    隆市○○○○○路口圍毆證人丁○○之強暴、脅迫「舉動」
    ，已使證人丁○○內心之意思自由受到相當之影響，而由「
    全然自由之狀態」，轉變成「半自由之狀態」。
  (五)被告雖一再辯稱：伊起初確實不知肇事之人乃證人乙○○云
    云。然查：被告固未曾目睹證人乙○○駕駛上開自小客車肇
    事之全部過程，惟據證人乙○○到庭證述：「（受命法官問
    車禍發生之前，丁○○是否認識被告？）不認識。當時只有
    我認識被告... （受命法官問：被告的車子也是你向被告借
    的？）是... （受命法官問：車禍之後有無打電話給被告？
    有，我說我出車禍，請被告到現場，被告就馬上趕過來...
    （受命法官問：從這件事情發生後，你有無為了不想賠錢，
    對被告說車是丁○○開的？）沒有」（參見本院94年10月4
    日審判筆錄頁6 、9 ）等情節，實已足可排除被告主觀上誤
    認肇事者乃證人丁○○之可能；更何況，被告除曾於警詢時
    聲稱：「... 乙○○車禍發生當時有打電話告知我說，他開
    我車出來發生車禍... 當時因為我認為乙○○已負責車禍賠
    償對方兩部車損，所以我認為我車損部分應找丁○○處理..
    . 」（參見偵查卷頁6 ）等語，更曾於檢察官偵查中陳稱：
    「（問：為何找丁○○負責？）車禍當天在延平派出所門口
    ，他跟乙○○說要負道義上責任，因為當天是丁○○要載他
    女友回去，所以請乙○○開車，丁○○要負道義上責任，是
    我在派出所聽到」（參見偵查卷頁30）等語，由此足見，被
    告就駕車肇事者乃證人乙○○之情節，實已心知肚明。又就
    令證人丁○○曾當被告之面對證人乙○○稱：「願負道義上
    責任」、「願意負擔被告自小客車之修繕費用」等語，惟觀
    其意思表示之對象，已明顯可知證人丁○○並非係對債權人
    即被告表示承擔債務人即證人乙○○債務之意思；蓋民法所
    指債務承擔，並非第三人（證人丁○○）與債務人（證人乙○○）間之意思合致，是除第三人（證人丁○○）與債權人
    （被告）就承擔債務之事達成合意，無論第三人（證人丁○○）與債務人（證人乙○○）間有如何之約定，又有如何之
    口頭承諾，恆均一概不發生債務承擔之法律效果（參見民法
    第三百條、第三百零一條規定）。況且，證人丁○○既迄未
    就「願意分擔之金額」與證人乙○○或被告達成共識，則遑
    論進而與被告，或透過證人乙○○與被告達成債務承擔之意
    思合致。尤有進者，本案觀諸證人丁○○就「是否代為賠償
    」之反覆言行（詳見本院前揭引述），已明顯可知證人丁○○毫無代證人乙○○承擔賠償責任之意願，此實為按諸被告
    年齡、智識暨社會經驗所極易體察之事，而不容被告諉稱不
    知，且尤非證人丁○○曾表示「願負道義上責任」、「願意
    負擔被告自小客車之修繕費用」等語，即可一筆帶過。乃被
    告明知證人丁○○並非肇事之人，復明知證人丁○○毫無賠
    償意願暨義務，猶藉諸上開手段壓制證人丁○○之內心自由
    意思，藉此迫使證人丁○○按其指示匯款暨簽發本票，則被
    告主觀上有為自己不法所有之意圖，事甚灼明。
  (六)綜上，因認被告所辯，委無足採；本案事證明確，被告恐嚇
    取財之犯行，堪予認定。
二、論罪科刑：
  (一)按本票為設權證券，其權利之發生必須作成證券；本票亦屬
    有價證券，其權利之行使或處分必須占有該證券，是本票權
    利之發生、行使及處分既與證券之作成或占有具有不可分離
    之關係，自亦具有「物」之性質，而得為恐嚇取財罪之犯罪
    客體，非僅止於單純之權利或財產上之利益；又本案所涉之
    本票47張，雖僅由證人丁○○簽妥「發票人丁○○姓名、地
    址、身分證號碼及發票日並按捺指印」，而俱無票面金額之
    填載，然無論何時何地，祇須補為票面金額之填載，上開本
    票即得自由流通使用，是自不因其票面暫無金額之記載，而
    影響其得為恐嚇取財罪之犯罪客體之「物」之性質。至證人
    丁○○代被告轉匯之12,160元，自被告之立場而言，其主觀
    上之犯意係為藉恐嚇方式獲取告訴人交付之「12,160元」財
    物，再持以繳交車貸分期項款；自告訴人之立場而言，其因
    被告恐嚇而交付者，亦係「12,160元」之財物，而非單純之
    權利或財產上之利益，是自應認為被告藉恐嚇手段使告訴人
    代為轉匯之12,160元，亦為恐嚇取財罪之犯罪客體。
  (二)查被告明知證人丁○○並無賠償其車損之義務，猶藉上開手
    段壓制證人丁○○之自由意思，達其儘速獲賠之目的，核其
    所為，係犯刑法第三百四十六條第一項之恐嚇取財罪。被告
    與姓名年籍不詳之成年友人7 、8 名，皆有犯意之聯絡及行
    為之分擔，均為共同正犯。本院審酌被告固係受證人乙○○
    酒後駕車之累，始遭受莫名財產損失，惟其不圖尋求正當管
    道向賠償義務人即證人乙○○索賠，反妄圖以恐嚇取財方式
    ，將損害轉嫁由證人丁○○負擔，所為殊不足取，觀念亦極
    待矯治，及其犯後猶不知悔悟，利用和解誘使證人丁○○到
    庭為迴護之言，妄圖藉以脫免刑責，妨礙司法威信，法治觀
    念淡薄等一切情狀，量處如主文所示之刑，以期相當。
據上論斷，應依刑事訴訟法第二百九十九條第一項前段，刑法第
二十八條、第三百四十六條第一項，罰金罰鍰提高標準條例第一
條前段，判決如主文。
本案經檢察官甲○○到庭執行職務。
中　　華　　民　　國　　94　　年　　10　　月　　18　　日
                  刑事第二庭審判長法　官　王福康
                                  法　官  何怡穎
                                  法　官  王慧惠
以上正本證明與原本無異。
對於本件判決如有不服，應於收受送達後10日內，向本院提出上
訴書狀，上訴於臺灣高等法院，並按他造當事人之人數附具繕本
。
中　　華　　民　　國　　94　　年　　10　　月　　18　　日
                                  書記官　王一芳
附錄論罪法條：
刑法第346條第1項：
意圖為自己或第三人不法之所有，以恐嚇使人將本人或第三人之
物交付者，處6 月以上5 年以下有期徒刑，得併科1 千元以下罰
金。
